臺灣台北地方法院民事裁定  九十一年小上字第八五號
    上  訴  人  甲○○
    上  訴  人  乙○○
右當事人間損害賠償事件，上訴人對於中華民國九十一年二月二十二日本院台北簡易
庭九十年度北小字第二０一六號第一審判決提起上訴，本院裁定如左：
    主      文
上訴駁回。
第二審訴訟費用由上訴人甲○○負擔新台幣貳佰柒拾柒元，由上訴人乙○○負擔新台
幣壹仟壹佰玖拾貳元。
    理      由
一、按對小額程序第一審裁判之上訴或抗告，非以其違背法令為理由，不得為之；上
    訴狀內應記載上訴理由，表明下列各款事項：一、原判決所違背之法令及其具體
    內容。二、依訴訟資料可認為原判決有違背法令之具體事實，民事訴訟法第四百
    三十六條之二十四第二項、第四百三十條之二十五定有明文。又上訴狀內未表明
    上訴理由者，上訴人應於提起上訴後二十日內，提出理由書於原審法院；未提出
    者，無庸命其補正，由原第二審法院以裁定駁回之，為民事訴訟法第四百三十六
    條之三十二第二項準用同法第四百七十一條、第四百四十四條第一項所明定。是
    對於小額程序之第一審裁判提起上訴時，如上訴論旨並未具體指出原審認定事實
    有如何違反法令情事，更未具體指明其所違反法令之條項或其內容，自不得謂已
    合法表明上訴理由，其上訴難認為合法（最高法院七十年度台上字第七二０號判
    例意旨參照），而屬上訴不合程式，第二審法院應依同法第四百三十六條之三十
    二第二項準用同法第四百四十四條第一項以裁定駁回之（最高法院七十二年度台
    聲字第一一三號裁判意旨參照）。
二、再按民事訴訟法第四百六十八條規定，判決不適用法規或適用不當者，為違背法
    令。而判決有同法第四百六十九條所列各情形之一者，為當然違背法令。是當事
    人提起上訴，如依民事訴訟法第四百六十八條規定，以原審判決有不適用法規或
    適用法規不當為理由時，其上訴狀或理由書應有具體之指摘，並揭示該法條之條
    項或其內容。若係成文法以外之法則，應揭示該法則之旨趣。倘為司法院解釋、
    或本院之判例，則應揭示該盼解之字號或其內容。如依民事訴訟法第四百六十九
    條所列各款情形為理由時，其上訴狀或理由書，應揭示合於該條款之事實。上訴
    狀或理由書如未依此項方法表明，或其所表明者，顯與上開法條規定之情形不相
    合時，即難認為已對原審判決之違背法令有具體之指摘，其上訴自難認為合法。
三、本件上訴人甲○○上訴意旨略以：民國八十九年十一月二十九日十四時許，就上
    訴人乙○○所駕駛之車號ＢＳ－四０八０號自用小客車停於錦州街二五八號店門
    口一事，上訴人只是將「駕訓招生」招牌輕置於引擎蓋上，乃無路可走而放置，
    事後經上訴人乙○○報警，於警察前來現場處理時，再度輕放輕取而為之，當時
    車蓋上並無任何痕跡，何來受損賠償之理等語。上訴人乙○○上訴意旨則略以：
    上訴人乙○○因本件訴訟官司纏身，請假出庭次數太多，以致遭任職公司扣薪，
    最後並遭公司解職，參以上訴人甲○○當時在員警處理系爭事故時，曾多次辱罵
    上訴人乙○○，足見上訴人乙○○人格受有影響，原審法官竟不察，以上訴人乙
    ○○未舉證證明人格權受損為由，駁回請求精神賠償新台幣（下同）五萬元之部
    分；又關於修車費用部分，原審法官竟引用「固定資產耐用年數表及折舊率表」
    ，將上訴人乙○○汽車修理之烤漆費用三萬元折舊成只剩下三千零一元，顯不合
    理等語。
四、經查：上訴人甲○○、乙○○雖提出前述上訴意旨指摘原審判決不當，然究其內
    容，係就原審對於上訴人乙○○所有自用小客車是否受有損害、上訴人乙○○人
    格是否受有影響與汽車修護費用折舊計算之認定事實、取捨證據為不當加以指摘
    ，尚難認已具體指出原審上開職權之行使有如何違反法令之情事，更未指明其所
    違反法令之條項或內容，是上訴人並未具體揭示原判決有何合於民事訴訟法第四
    百六十九條所列各款之事實，揆諸前揭規定及說明，自不得謂已合法表明上訴理
    由。綜上，其上訴不合程式，顯難認為合法，自應由第二審法院以裁定駁回之。
五、末按小額事件第一審法院為訴訟費用之裁判時，應確定其費用額，此項規定並為
    小額事件之上訴程序所準用，民事訴訟法第四百三十六條之十九第一項、同法第
    四百三十六條之三十二第一項定有明文。本件第二審訴訟費用額中上訴人甲○○
    支出之上訴費二百四十三元、第二審送達郵費三十四元共計二百七十七元部分，
    應由上訴人甲○○負擔；上訴人乙○○支出之上訴費一千一百五十八元、第二審
    送達費用三十四元共計一千一百九十二元部分，應由上訴人乙○○負擔，併於主
    文中確定之。
六、據上論結，本件上訴為不合法，依民事訴訟法第四百三十六條之三十二第一項、
    第二項、第四百四十四條第一項、第四百三十六條之十九第一項、第九十五條、
    第七十八條，裁定如主文。
中      華      民      國    九十一    年      五      月    二十七    日
                                    臺灣台北地方法院民事第六庭
                                                審判長法    官   鄭純惠
                                                      法    官   黃明發
                                                      法    官   林孟皇
右為正本係照原本作成
如對本裁定抗告須於裁定送達後十日內向本院提出抗告狀
中      華      民      國    九十一    年      五      月    二十七     日
                                                      法院書記官  劉寶鈴
